# 关联方交易的公允性对报告的影响

提问人：linxy333 时间：2011-12-26 14:53:57
企业关联方交易不公允,目的为向关联企业输送利润,严重损害了其少数股东的利益。 1,该关联方交易是否只须对其单独披露,是否需要强调性说明。 2,企业如果要求对该关联交易按公允价格进行调整。是否允许,调整后还需要特别披露吗? 3,审计报告类型应如何考虑。
4,是否属于违法违规行为?

回答人：chenyiwei
注册会计师在审计中需要关注关联交易的公允性问题，但不能仅仅因为关联交易没有按照公允价值定价，就对财务报表出具非无保留意见的审计报告，或者加强调事项段。 审计中主要考虑： 1 、定价依据的披露是否充分、恰当； 2 、关联交易对企业财务状况和经营成果的影响是否进行了正确的会计处理予以反映，披露是否充分、恰当（包括在必要时仅把公允价值的影响计入损益，实际交易价格与公允价值之间的差额作为权益性交易）； 3 、如果不公允的关联交易可能涉及特别纳税调整和少数股东诉讼等法律、税务风险的，则是否依据《中国注册会计师审计准则第 1142 号——财务报表审计中对法律法规的考虑（ 2010 年 11 月 1 日修订）》的相关规定，在财务报表中充分考虑了违反法规事项的可能影响。

提问人：linxy333 时间：2012-06-21 11:08:39
2 、关联交易对企业财务状况和经营成果的影响是否进行了正确的会计处理予以反映，披露是否充分、恰当（包括在必要时仅把公允价值的影响计入损益，实际交易价格与公允价值之间的差额作为权益性交易） 恰当：就是财务报表的公允性是吗？如果关联交易显示公允，那么就要对其进行相应的调整，是这个意思吧？

回答人：chenyiwei
关注对关联交易的会计处理是否符合适用的会计准则规定，不至于使得被审计财务报表产生误导。按照目前的一般要求，对于不公允的关联交易对价部分，应作为权益性交易处理。

提问人：zhangxuejun 时间：2013-12-19 19:52:28
陈老师，弱弱的请教下，那这个关联方交易价格公不公允有没有什么判断标准么？低于市价的多少或者高于市价多少算不公允呢？

回答人：chenyiwei
根据个案情况综合分析判断，没有适合于所有情况的普遍适用的定量标准。如果对应的商品或服务有市价，则市价是最好的参照标准。